## Johanna Pénet

(438) 354-0988

johanna.penet@gmail.com linkedin.com/johannapenet github.com/Michijoe

## Développeuse web full-stack

## **Objectif**

Forte d'une expérience de plus de 5 ans en tant que technicienne à la mise en ligne de contenus audiovisuels pour diverses plateformes numériques web et télé, j'ai développé un intérêt croissant pour les aspects techniques du développement web. J'ai donc décidé en 2022 d'acquérir les compétences nécessaires pour pouvoir évoluer professionnellement dans ce domaine qui me passionne. Je termine présentement ma formation en Conception et programmation de sites web et je souhaite mettre en pratique les compétences que j'ai acquises en tant que développeuse full-stack.

### Compétences

Langages de programmation et technologies :

- Langages: HTML, CSS, Javascript, PHP, SQL;
- Frameworks et librairies : Bootstrap, Laravel, React.js, Node.js, Vue.js ;
- Autres : Git, MySQL;

Informatique et suites logicielles :

- Design: Figma, Photoshop, concepts de design UX/UI;
- Environnements : Windows, Mac, Linux ;

Compétences connexes :

- Gestion de médias numériques : base de données audiovisuelles, traitement vidéos ;
- Gestion de projet : méthode Agile et Scrum.

## Expériences professionnelles

## Technicienne aux plateformes numériques

Jany. 2020 - Oct. 2022

TV5 Québec Canada, Montréal.

- Programmation des contenus audiovisuels sur toutes les plateformes web et télé exploitées par TV5 selon les stratégies multiplateformes établies ;
- Suivi des processus de mise en ligne et d'encodage des contenus ;
- Participation au contrôle qualité et à l'amélioration continue des plateformes numériques de visionnement en ligne.

### Coordonnatrice, Opération contenu

Fev. 2019 - Janv. 2020

Vidéotron, Montréal.

- Alimentation des plateformes web et télé de Vidéo Sur Demande en contenus audiovisuels : saisie des métadonnées et des normes d'affichage, validation des encodages vidéos ;
- Investigation des erreurs d'intégration des contenus et résolution technique.

#### Documentaliste audiovisuel

Fev. 2018 - Sept. 2018

M Stories / ENGIE, Paris.

- Gestion et administration de la vidéothèque : intégration et encodages des vidéos, gestion des droits et des utilisateurs, traitement documentaire, mise à jour des bases de données et archivage du fonds ;
- Support client : coordination du suivi entre les producteurs et les commanditaires.

### Coordonnatrice de la banque d'images

Avr. 2016 - Août. 2017

Producteurs Laitiers du Canada (PLC), Montréal.

• Gestion de la banque d'images : inventaire, classification, intégration dans la base de données, et communication des images produites ou achetées par les PLC.

#### **Formations**

## Attestation d'Études Collégiales en Conception et programmation de sites web

2022 - 2024

Collège de Maisonneuve, Montréal. Moyenne 95.5% — Cote R 32.383

## Licence professionnelle en Gestion de ressources documentaires et bases de données audiovisuelles (niveau Baccalauréat)

2011 - 2012

Université de Lille 3, France.

# Licence en Études cinématographiques et audiovisuelles (niveau Baccalauréat)

2007 - 2010

Université de Rennes 2, France.

#### Intérêts

Tennis de table Jeux de plateau